【裁判字號】    92,毒抗,555
【裁判日期】    921127
【裁判案由】    毒品危害防制條例
【裁判全文】
臺灣高等法院刑事裁定                            九十二年度毒抗字第五五五號
    抗  告  人  臺灣臺北地方法院檢察署檢察官
    被      告  甲○○
右抗告人因被告違反毒品危害防制條例案件，不服臺灣臺北地方法院九十二年度毒聲
字第一九一一號，中華民國九十二年十月三十日第一審裁定（聲請案號：臺灣臺北地
方法院檢察署九十二年度聲戒字第四六五號），提起抗告，本院裁定如左：
    主  文
抗告駁回。
    理  由
一、原裁定意旨略以：被告甲○○（簡稱被告）因施用毒品，經台灣台北地方法院以
    九十二年度毒聲字第九八五號裁定送勒戒處所觀察、勒戒後，認有繼續施用毒品
    之傾向，乃依毒品危害防制條例第二十條第二項之規定，裁定將被告令入戒治處
    所施以強制戒治。
二、經查，本件被告係遭其房東檢舉，於民國（下同）九十二年二月十六日十時許採
    尿前回溯九十六小時內，在不詳處所施用第二級毒品安非他命，為警於同年二月
    十六日二時十分許在被告位於臺北縣新店市○○路○段二六四號之住處查獲，並
    扣得被告持有之第二級毒品安非他命零點一公克，其尿液經採集後送驗結果呈安
    非他命陽性反應，有臺灣檢驗科技股份有限公司九十二年三月七日濫用藥物尿液
    檢驗報告一紙在卷可參（參台北地方法院檢察署九十二年度毒偵字第七五七號卷
    第三頁）。經原審以九十二年毒聲字第九八五號裁定將被告送勒戒處所觀察、勒
    戒後，被告仍有繼續施用毒品之傾向，有原審九十二年毒聲字第九八五號刑事裁
    定、臺灣臺北看守所附設勒戒處所九十二年十月十七日函送之「有無繼續施用毒
    品傾向證明書」一紙在卷可稽（參同上偵查卷第六○頁），原審爰依毒品危害防
    制條例第二十條第二項規定令入戒治處所強制戒治，核無不合。
三、抗告人抗告意旨以：臺灣臺北地方法院檢察署於九十二年十月三十日由臺灣台北
    看守所洽提而向臺北地方法院聲請送強制戒治者，為五十年四月二十三日生、身
    分證統一編號為Ｚ000000000號、
    五號之甲○○，而非屬本應受強制戒治聲請之本件被告，有卷附筆錄一紙可稽。
    然同署檢察事務官於洽提被告時未為人別訊問，原審於同日受檢察官對被告所提
    之九十二年度聲戒字第四六五號聲請，未開庭為實質審理，僅依檢察官之聲請書
    為裁定，似有未當等語。惟查：（一）、毒品危害防制條例並無法院為強制戒治
    裁定前必須提解被告為人別訊問之強制規定，本件檢察官於聲請原審對於被告裁
    定應送勒戒處所觀察、勒戒之前曾經人別訊問無訛，被告經觀察、勒戒後，檢察
    官發現其仍有繼續施用毒品之傾向，於向原審聲請強制戒治之當日（九十二年十
    月三十日），雖未提解被告本人（當日誤提解同名同姓之甲○○）為人別訊問，
    原審於同日亦未為訊問，惟檢察官聲請書所指之人與原審裁定令入戒治處所施以
    強制戒治之對象均為同一人（即被告本人），原審於九十二年十月三十日所為裁
    定即無違誤可言，況檢察官於翌（三十一）日亦曾提解本案被告為人別訊問確認
    屬實；（二）、本件同一檢察官雖於九十二年十月三十一日以同一聲請案號（九
    十二年度聲戒字第四六五號）再向原審聲請就本件被告裁定令入戒治處所施以強
    制戒治，原審亦於同日准予所請，嗣檢察官亦據原審該次裁定發交執行（參九十
    二年度毒偵字第七五七號卷第七六頁檢察官執行指揮書），發生原審就同一強制
    戒治聲請案件為兩次裁定情事，惟究不影響原審第一次裁定之合法性。綜上兩點
    ，本件抗告人之抗告，為無理由，應予駁回。
據上論斷，應依刑事訴訟法第四百十二條，裁定如主文。
中      華      民      國    九十二    年     十一     月    二十七    日
                            臺灣高等法院刑事第二十庭
                                審判長法  官  葉  麗  霞
                                      法  官  李  春  地
                                      法  官  鄧  振  球
右正本證明與原本無異。
不得再抗告。
                                      書記官  洪  秋  帆
中      華      民      國    九十二    年     十二     月      一      日


司法院資訊處製作；財團法人民間司法改革基金會備份。
